臺灣高等法院刑事判決　　　　　　　　　　　　　　九十一年度上易字第二一七號
　　上　訴　人
　　即　被　告　甲○○
右上訴人因賭博案件，不服臺灣板橋地方法院九十年度易字第二九五八號，中華民國
九十年十一月二十八日第一審判決（起訴案號：臺灣板橋地方法院檢察署九十年度偵
字第一一八九四號）提起上訴，本院判決如左：
    主  文
原判決關於甲○○部分撤銷。
甲○○共同以賭博為常業，累犯，處有期徒刑捌月。扣案之電動賭博機具貳拾貳台（
含ＩＣ板貳拾貳塊）、代幣佰肆拾陸枚、日報表張、電視螢幕貳臺、監視鏡頭
臺、新臺幣柒仟玖佰玖拾伍元均沒收。
    事  實
一、甲○○前於民國八十六年間，因常業賭博案件，經臺灣板橋地方法院八十七年度
    簡字第二六八號判決判處有期徒刑六月，如易科罰金以三百元折算一日，併科罰
    金一萬元，於八十八年四月十六日執行完畢，又於八十八年十二月間，再犯同上
    常業賭博罪，亦經該院八十九年度重簡字第一八四號判處有期徒刑六月，如易科
    罰金以三百元折算一日，於八十九年七月十二日易科罰金執行完畢。詎仍不知悔
    改，明知未辦理電子遊戲場業營利事業登記不得經營電子遊戲場業，竟仍與蔡忠
    義（於九十年八月二十日死亡，業據原審判決公訴不受理確定）共同基於經營電
    子遊戲場及常業賭博之犯意聯絡，自九十年七月五日起，由蔡忠義擔任負責人，
    在臺北縣五股鄉○○路○段五七七巷四十六號一樓公眾得出入之場所，擺設賭博
    性電動機具七ＰＫ撲克台十台、彈珠台二台、滿貫大亨麻將一台、小瑪琍二台、
    水果台七台（共計二十二臺），甲○○則以每月薪資新臺幣（下同）二萬元之代
    價受僱於蔡忠義擔任現場負責人，負責開分及洗分工作，共同與不特定人賭博財
    物，並均恃此為生，以之為常業，其賭博方式係由賭客以現金向甲○○兌換代幣
    後，投入前揭機具押注，如押中則可得倍數不等之分數，累積所得之分數則可以
    一定比例向甲○○兌換金錢，如未押中，則所押注之分數由機具沒入。嗣於九十
    年七月十三日上午十一時，為警在上開處所查獲，並扣得上開賭博機具計二十二
    台（含ＩＣ板二十二塊）、代幣三百四十六枚、日報表三張、電視螢幕二台、監
    視鏡頭三台、賭資七千九百九十五元。
二、案經臺北縣警察局蘆洲分局移由臺灣板橋地方法院檢察署檢察官偵查起訴。
    理  由
一、訊據被告甲○○坦承右揭犯行不諱，核與原審同案被告蔡忠義於偵查中供述之情
    節相符，復有扣案如事實欄所示之物，以及營業現場照片多幀足佐，核其自白與
    事實相符，應堪採信。事證明確，被告犯行，足以認定。
二、按未依電子遊戲場業管理條例規定辦理營利事業登記者，不得經營電子遊戲場業
    ，違反者應予處罰，電子遊戲場業管理條例第十五條、第二十二條分別定有明文
    。查被告以月薪二萬元受僱於蔡忠義，在上址擔任現場負責人，共同非法經營電
    子遊戲場業，擺設多達二十二台之賭博性電動玩具，其經營規模不小，是被告與
    原審同案被告蔡忠義，顯均係恃此為生，而共同以之為常業。核被告所為，係犯
    電子遊戲場業管理條例第二十二條及刑法第二百六十七條常業賭博二罪。其與原
    審同案被告蔡忠義間，有犯意聯絡及行為分擔，為共同正犯。其所犯上開二罪，
    有方法結果之牽連關係，應從一重以常業賭博罪論處。又其有如事實欄所示前科
    ，並經執行完畢，有本院被告全國前案紀錄表、臺灣高等法院檢察署刑案資料簡
    覆表在卷，並經原審調閱前述執行卷宗查明屬實，是其於有期徒刑執行完畢後，
    五年內再犯有期徒刑以上之本罪，為累犯，應依刑法第四十七條規定論以累犯，
    並加重其刑。
三、原審據以論科，原非無見，惟其於理由欄內漏未論及被告與蔡忠義間，為共同正
    犯，尚有未洽，被告上訴意旨雖請求予以宣告緩刑，惟按刑法第七十四條規定：
    「受二年以下有期徒刑、拘役或罰金之宣告，而有左列情形之一，認為以暫不執
    行為適當者，得宣告二年以上五年以下之緩刑，其間自裁判確定之日起算：一、
    未曾受有期徒刑以上刑之宣告者。二、前受有期徒刑以上刑之宣告，執行完畢或
    赦免後，於五年以內未曾受有期徒刑以上刑之宣告者。查被告曾有事實欄所示之
    前科，且於前二案執行完畢後之五年內即再犯本案，是其顯不符合前開規定所定
    得以宣告緩刑之要件，是被告執此上訴，為無理由，然原判決既有前揭可議之處
    ，自應由本院予以撤銷改判。爰審酌被告前有多次賭博犯行，惟仍不思悔改而再
    犯，、擺設賭博性電子遊戲機有害社會風氣，惟受僱之期間尚短，且犯罪後坦承
    犯行等一切情狀，量處如主文所示之刑。扣案之賭博性電動機具二十二臺（含Ｉ
  Ｃ板二十二塊）、代幣三百四十六枚及賭資七千九百九十五元，係當場查獲之賭
    博器具與在兌換籌碼處之財物，應依刑法第二百六十六條第二項規定，不問屬於
    犯人與否均沒收之；另查扣之日報表三張、電視螢幕二台、監視鏡頭三台，係共
    同正犯即原審同案被告蔡忠義所有供犯罪所用之物，業據被告供承在卷，應依刑
    法第三十八條第一項第二款規定宣告沒收。
據上論斷，應依刑事訴訟法第三百六十九條第一項前段、第三百六十四條、第二百九
十九條第一項前段，電子遊戲場業管理條例第二十二條，刑法第十一條前段、第二百
六十七條、第五十五條、第四十七條、第二百六十六條第二項、第三十八條第一項第
二款，罰金罰鍰提高標準條例第一條前段，判決如主文。
本案經檢察官蔡瑞宗到庭執行職務。
中      華      民      國     九十一   年      三      月     十九     日
                              臺灣高等法院刑事第十七庭
                                  審判長法  官  陳  正  雄
                                        法  官  許  錦  印
                                        法  官  許  宗  和
右正本證明與原本無異。
不得上訴。
                        書記官  廖  艷  莉
中      華      民      國     九十一   年      三      月     二十六   日
附錄本案論罪科刑法條：
刑法第二百六十六條
在公共場所或公眾得出入之場所賭博財物者，處一千元以下罰金，但以供人暫時娛樂
之物為賭博者，不在此限。
當場賭博之器具與在賭檯或兌換籌碼處之財物，不問屬於犯人與否，沒收之。
刑法第二百六十七條
以賭博為常業者，處二年以下有期徒刑，得併科一千元以下罰金。
電子遊戲場業管理條例第二十二條
違反第十五條規定者，處行為人一年以下有期徒刑、拘役或科或併科新臺幣五十萬元
以上二百五十萬元以下罰金。
